【裁判字號】    95,訴,2936
【裁判日期】    951130
【裁判案由】    清償借款
【裁判全文】
臺灣臺中地方法院民事判決  95年度訴字第2936號
原      告  寶華商業銀行股份有限公司
                      至5樓
法定代理人  丙○○
訴訟代理人  甲○○
被      告  丁○○
訴訟代理人  乙○○
當事人間給付借款事件，本院於95年11月30日言詞辯論終結，判
決如下：
    主    文
被告應給付原告新臺幣玖拾肆萬肆仟參佰柒拾柒元，及自民國九
十五年五月十六日起至清償日止，按年息百分之十計算之利息，
並自民國九十五年六月十七日起至清償日止，其逾期在六個月以
內者，按上開利率百分之十，逾期超過六個月部分，按上開利率
百分之二十計算之違約金。
訴訟費用由被告負擔。
    事實及理由
一、原告起訴主張訴外人乙○○即洽易企業社於民國（下同）94
    年5月16日，邀同被告及訴外人為連帶保證人，向原告借款
    新臺幣（下同）1,500,000元，約定利息按年息10%計算，借
    款期限至96年11月16日止，每月為一期按月攤還本息，如未
    按期繳款，其餘借款視為全部到期，並自逾期時起6個月內
    按上開利率10%，逾期超過6個月以上部分，按上開利率20%
    加付違約金。詎訴外人乙○○即洽易企業社自95年5月16日
    起未依約還款，迭經催討均未置理，爰依連帶保證契約訴請
    被告連帶清償借款，並聲明求為判決如主文所示。被告對於
    原告主張事實並不爭執，惟以現在無法全部清償云云置辯，
    並聲明駁回原告之訴。
二、原告主張之事實，已據其提出融資貸款契約書及還款明細查
    詢單為證，核屬相符，被告亦不爭執，是原告主張之事實堪
    信為真正。
三、按消費借貸者，謂當事人一方移轉金錢或其他代替物之所有
    權於他方，而約定他方以種類、品質、數量相同之物返還之
    契約，民法第474條第1項定有明文；又稱保證者，謂當事人
    約定，一方於他方之債務人不履行債務時，由其代負履行責
    任之契約，同法第739條亦有明文；另保證債務之所謂連帶
    ，係指保證人與主債務人負同一債務，對於債權人各負全部
    給付之責任者而言，此就民法第272條第1項規定連帶債務之
    文義參照觀之甚明（最高法院45年台上字第1426號判例可資
    參照）；而連帶債務之債權人，依同法第273條第1項規定，
    得對於債務人中之一人或數人或其全體，同時或先後請求全
    部或一部之給付。本件訴外人乙○○即洽易企業社向原告借
    款，既未依約清償，借款自視為全部到期，被告為連帶保證
    人，應負連帶清償責任。從而，原告依連帶保證契約請求被
    告給付944,377元，及自95年5月16日起至清償日止，按年息
    10%計算之利息，並自95年6月17日起至清償日止，其逾期在
    6 個月以內者，按上開利率10%，逾期超過6個月部分，按上
    開利率20%計算之違約金，為有理由，應予准許。
五、訴訟費用負擔之依據：民事訴訟法第78條。
中    華    民    國    95    年    11    月    30   日
                  民事第二庭    法  官  涂秀玲
正本係照原本作成。
如對本判決上訴，須於判決送達後20日內向本院提出上訴狀。
中    華    民    國    95    年    11    月    30   日
                                書記官


司法院資訊處製作；財團法人民間司法改革基金會備份。
